臺灣桃園地方法院刑事判決　　　　　　　 96年度易字第912號
公　訴　人　臺灣桃園地方法院檢察署檢察官
被　　　告　丙○○
選任辯護人　陳俊隆律師
被　　　告　乙○○
選任辯護人　甲○○律師
被　　　告　丁○○
上列被告因詐欺案件，經檢察官提起公訴（96年度偵字第8886號
、第2946號、第4588號），被告於本院準備程序進行中，就被訴
事實為有罪之陳述，經本院告知簡式審判程序意旨，並聽取公訴
人及被告之意見後，本院合議庭裁定依簡式審判程序審理，判決
如下：
    主  文
丙○○、乙○○、丁○○共同意圖為自己不法之所有，以詐術使
人將第三人之物交付，丙○○處有期徒刑壹年捌月。乙○○處有
期徒刑拾月，減為有期徒刑伍月，如易科罰金，以新臺幣壹仟元
折算壹日。丁○○處有期徒刑捌月，減為有期徒刑肆月，如易科
罰金，以新臺幣壹仟元折算壹日。
    事  實
一、丙○○因受姓名年籍不詳綽號為「李豐文」之成年男子委託
    尋找人頭帳戶提供「李豐文」詐騙使用，遂夥同「李豐文」
    、乙○○、丁○○、蘇博源、邱鈺翔、夏建生（「李豐文」
    、蘇博源、邱鈺翔、夏建生等人由檢察官另案偵辦）等人，
    共同意圖為自己不法之所有，並基於詐欺取財之犯意聯絡，
    於民國九十五年十月間某日，由丙○○委由乙○○找尋臺灣
    地區車手集團首腦蘇博源，經蘇博源將其預先指示邱鈺翔於
    九十五年八月間某日，在臺南縣永康市○○路旁某超商，以
    每本帳戶新臺幣（下同）二千元之代價，向丁○○收購之遠
    東國際商業銀行（下稱遠東商銀）帳號000000000
    00000號、華南商業銀行新市分行（下稱華南商銀）帳
    號00000000000號、國泰世華商業銀行臺南分行
    （下稱國泰商銀）帳號000000000000號等帳戶
    存摺相關資料，交予丙○○提供予「李豐文」，嗣由李豐文
    所屬詐騙集團具有前揭犯意聯絡之成員「陳豪翔」，自大陸
    以網路及電話交友方式，向任職於桃園縣龜山鄉楓樹村一鄰
    六號之達方電子股份有限公司（下稱達方公司）出納戊○○
    佯稱可代其投注香港六和彩，且彩金獲利可期，致戊○○（
    由檢察官另案偵辦）陷於錯誤，而分別於九十五年十月四日
    、五日，在達方公司內，以網路轉賬之方式，將其職務上所
    持有達方公司預定發給該公司員工中秋節獎金之款項一千五
    百萬元，先後匯入「陳豪翔」所指定之丁○○前揭三個帳戶
    內，再由蘇博源指示邱鈺翔、夏建生於九十五年十月五日，
    陪同丁○○至銀行臨櫃提領後，交由邱鈺翔送予蘇博源，蘇
    博源在扣除報酬三百萬元（其中五十萬元為丙○○之報酬，
    另四十七萬元為蘇博源應給付予「李豐文」之介紹費）後，
    即先將其中四百五十萬元匯予「李豐文」集團中姓名年籍不
    詳綽號「誠哥」之人，其餘款項則於同日，在臺南市某泡沫
    紅茶店附近交予丙○○，丙○○則於翌日（即六日）依「李
    豐文」之指示，將剩餘款項七百五十萬元轉匯予「李豐文」
    ，嗣經戊○○查知被騙後，始報警循線查獲，乙○○於檢察
    官偵查時，經檢察官事先同意，供述及證述本件犯罪事證，
    使檢察官得以追訴其他共犯。
二、案經內政部警政署刑事警察局移送臺灣桃園地方法院檢察署
    檢察官偵查起訴。
    理  由
一、本案被告丙○○、乙○○、丁○○所犯之詐欺取財罪，為死
    刑、無期徒刑、最輕本刑三年以上有期徒刑或高等法院管轄
    第一審案件以外之罪，而被告三人於本院準備程序進行中，
    就被訴事實均為有罪之陳述，經本院告知簡式審判程序意旨
    ，並聽取公訴人、被告及辯護人之意見後，本院合議庭依刑
    事訴訟法第二百七十三條之一第一項之規定，裁定依簡式審
    判程序審理。
二、上揭犯罪事實，業據被告丙○○、乙○○、丁○○於本院審
    理時坦承不諱，經核與共犯邱鈺翔、夏建生及證人戊○○各
    於警詢時陳述及檢察官訊問時具結證述之情節相符，且有丁○○於遠東商銀、華南商銀、國泰商銀前揭銀行帳戶之往來
    明細資料等件在卷可佐，足認被告三人前揭自白與事實相符
    ，堪以採信。本件事證明確，自應依法論科。
三、核被告丙○○、乙○○、丁○○所為，均係犯刑法第三百三
    十九條第一項之詐欺取財罪。被告丙○○、乙○○、丁○○
    與「李豐文」、蘇博源、邱鈺翔、夏建生、及「陳豪翔」等
    成年男子間，具有犯意聯絡及行為分擔，應論以共同正犯。
    被告乙○○於檢察官偵查時，經檢察官事先同意，供述及證
    述本件犯罪事證，使檢察官得以追訴其他共犯，應依證人保
    護法第十四條第一項之規定減輕其刑。爰審酌被告丙○○、
    乙○○、丁○○等人犯罪情節，及被害人達方公司受損之程
    度，暨被告丙○○、乙○○、丁○○犯後之態度等一切情狀
    ，分別量處如主文所示之刑。末按中華民國九十六年罪犯減
    刑條例業經立法院三讀通過，總統公布，並定於九十六年七
    月十六日施行，本件被告乙○○、丁○○二人所犯之詐欺取
    財罪，犯罪時間均在九十六年四月二十四日以前，且其二人
    前揭宣告之刑未逾同條例第三條第一項本文所規定不予減刑
    之刑度，自應同條例第二條第一項第三款之規定，就被告乙○○、丁○○二人前揭所宣告之有期徒刑，各予減刑二分之
    一，並依同條例第九條之規定，依刑法第四十一條第一項前
    段、刑法施行法第一條之一第一項、第二項前段之規定，諭
    知易科罰金之折算標準。至被告丁○○所提供前開帳戶之存
    摺等物，均未經扣案，實無證據足認尚屬存在，爰不另為沒
    收之宣告，附此敘明
據上論斷，應依刑事訴訟法第二百七十三條之一第一項、第二百
九十九條第一項前段，刑法第二十八條、第三百三十九條第一項
、第四十一條第一項前段，證人保護法第十四條第一項，刑法施
行法第一條之一第一項、第二項前段，中華民國九十六年罪犯減
刑條例第二條第一項第三款、第七條、第九條，判決如主文。
本案經檢察官楊挺宏到庭執行職務。
中　　華　　民　　國　　96　　年　　7 　　月　　23　　日
                  刑事第八庭  法　官　吳為平
以上正本證明與原本無異。
如不服本判決，應於送達後十日內，向本院提出上訴狀。
                              書記官  江惠婷
中　　華　　民　　國　　96　　年　　7 　　月　　24　　日
附錄論罪科刑法條：
刑法第339條
意圖為自己或第三人不法之所有，以詐術使人將本人或第三人之
物交付者，處5 年以下有期徒刑、拘役或科或併科1 千元以下罰
金。
以前項方法得財產上不法之利益或使第三人得之者，亦同。
前二項之未遂犯罰之。
